【裁判字號】    99,易,369
【裁判日期】    990707
【裁判案由】    竊盜等
【裁判全文】
臺灣臺中地方法院刑事判決               99年度易字第369號
公  訴  人  臺灣臺中地方法院檢察署檢察官
被      告  乙○○
上列被告因竊盜等案件，經檢察官提起公訴（99年度偵緝字第
140號），本院判決如下：
    主    文
乙○○犯竊盜罪，處拘役伍拾日，如易科罰金，以新臺幣壹仟元
折算壹日；又犯侮辱公務員罪，處拘役參拾日，如易科罰金以新
臺幣壹仟元折算壹日。應執行拘役柒拾日，如易科罰金，以新臺
幣壹仟元折算壹日。
    犯罪事實及理由
一、犯罪事實：乙○○因缺錢花用，於民國98年6月5日下午3時
    許，在臺中縣后里鄉○○○號道路大甲溪后豐大橋改建工程橋
    PC 橋墩，見該處之工程改建中，認有機可乘，未經工地管
    理人員之同意，即意圖為自己不法之所有，基於竊盜之犯意
    ，徒手竊取該處屬德昌營造股份有限公司之廢鋼筋約45公斤
    。然隨即為該上開公司人員發覺，乙○○竟停留於現場，並
    拒絕返還上開鋼筋，雙方因此僵持不下。而前開公司人員為
    施工之安全，乃報警處理。經臺中縣警察局大甲分局后里分
    駐所員警丙○○，於同日下午5時許前往處理，嗣於同日下
    午5時25分許，乙○○明知丙○○係依法前來執行勤務之公
    務人員，竟有所不滿，基於侮辱公務員之犯意，接續對警員
    丙○○出言以「幹你老娘」、「幹你娘雞歪」等語，當場侮
    辱丙○○。嗣經丙○○制伏後，逮捕究辦。
二、認定犯罪事實所憑之證據及理由
（一）按傳聞法則之重要理論依據，在於傳聞證據未經當事人之
      反對詰問予以核實，乃予排斥，惟若當事人已放棄對原供
      述人之反對詰問權，於法院審判時表明同意該等傳聞證據
      可作為證據，基於證據資料愈豐富，愈有助於真實發現之
      理念，並貫徹刑事訴訟法修法加重當事人進行主義之精神
      ，確認當事人對於證據能力有處分權之制度，傳聞證據經
      當事人同意作為證據，法院認為適當者，亦得為證據。另
      當事人於調查證據時，對於傳聞證據表示「沒有意見」、
      「對於證據調查無意見」，而未於言詞辯論終結前聲明異
      議，應視為已有將該等傳聞證據採為證據之同意，此刑事
      訴訟法第159條之5定有明文。查本案所引之下列證據，本
      案當事人於本院審理時，對於證據能力均表示無意見，亦
      未於本案言詞辯論終結前聲明異議，則本院審酌該等證據
      並無違法取證或證明力顯然過低之情事，均得採為證據。
（二）被告於本院審理中否認上開犯行，辯稱：侮辱公務員部份
      伊認為伊沒有那種想法，鋼鐵部份伊認為是在工程外是前
      面便橋流下來的東西，所以伊認為不是偷竊云云。經查，
   1、就竊盜部分：被告有於98年6月5日下午，至臺中縣后里鄉
      ○○○號道路大甲溪后豐大橋改建工程橋PC橋墩撿取該處之
      廢鋼筋約45公斤等情，此為被告所自承，並有贓物認領保
      管單及現場照片可稽，而證人甲○○即德昌營造股份有限
      公司現場工程師於警詢時陳述：本日（99年6月5日）約14
      時，竊嫌（即被告）先到后里鄉台13線大甲溪后豐大橋改
      建工程橋下河床觀看現場施工，約於15時許，竊嫌開始在
      PC橋墩下游側便道竊取鋼筋時被伊發現，伊當時立即制止
      他竊取鋼筋並要求他離開，並明白的告訴他該鋼筋是我們
      公司的，你不能拿。他辯說：鋼筋是大水沖下來的，我怎
      麼不能撿的等語。伊再次強調：該批鋼筋是拆除舊后豐大
      橋後，回填橋墩補強工程，內所含鋼筋均屬本公司財產，
      公司有派人回收，請你不要拿，並請他將拿走的鋼筋還給
      伊。伊當場請工人要向他索回鋼筋，他不從，並坐在后豐
      便橋第七根橋墩下防護其所竊取的鋼筋，叫他走他也不走
      ，已經影響到該工程施工安全，所以伊就報警處理，后里
      鄉台13線大甲溪舊后豐大橋拆除後，將混凝土渣料回填於
      河床便道及橋墩下方，以強化橋墩，其間所含鋼筋分類後
      ，公司再回收利用（見警卷第7頁背面、第8頁）；證人甲○○復於檢察官偵訊時證述：（檢察官問98年6月5日下午
      4 時，你人在何處?）我在后里橋橋下。（檢察官問：當
      時發生何事?）我發現有一個流浪漢在公司的工地檢鋼筋
      。（檢察官問：你有無告訴流浪漢說，這是公司的鋼筋?
      ）有。（檢察官問：流浪漢的反應如何?）流浪漢說這些
      鋼筋是大水沖下來，每個人都可以撿，我有請流浪漢走開
      ，但是流浪漢不願意離開也沒有將鋼筋帶走，但是也不讓
      我將鋼筋帶走，我們就僵持在那裏。（檢察官問：流浪漢
      動手時，你才發現?）當時流浪漢已經撿一堆。（檢察官
      問：你是否98年6月5日下午4點發現流浪漢在撿鋼筋?）是
      。但流浪漢大約下午2點多就已經在那裡。（檢察官問：
      大約2個小時間你們公司有無派人在撿鋼筋?）有一名外勞
      開公司的車在撿鋼筋（見臺灣臺中地方法院檢察署98年偵
      字第15026號偵查卷宗第11頁、12頁），此外復有現場照
      片、現場圖附卷可稽，足見被告所撿拾的確係證人甲○○
      管領工地所剩餘之鋼筋無誤，證人甲○○亦證述剩餘鋼筋
      是要回收利用等語，而被告取得之數量非小共45公斤，足
      證該工地所剩之鋼筋廢料仍有其價值存在，是被告未經工
      地管領人同意，於工地撿拾剩餘鋼筋廢料，而該鋼筋廢料
      仍有價值，管領人仍可利用或轉賣回收廠商，被告拿取鋼
      筋之行為，本院認其是具竊盜之犯意所為之竊盜行為。
   2、就侮辱公務員部分：證人甲○○於警詢時陳述：（警察問
      ：警方逮補乙○○時他有無辱罵警方?）逮補的時候，以
      台語「幹你娘ㄓㄚ」辱罵現場處理警員，約於五分鐘後，
      再台語「「幹你娘ㄓㄚ」辱罵現場處理之警員，我當場聽
      的很清楚（見警卷第8頁），於檢察官偵訊時再陳稱：警
      察到場前我有跟流浪漢說這些鋼筋是公司的，后里的警察
      到現場後有跟流浪漢說這些鋼筋是營造公司，流浪漢有罵
      三字經「幹你老娘」、「幹你娘GY」；而證人即到現場處
      理之警員丙○○亦於檢察官偵訊時證述：伊到場時有問甲○○情況如何，就看到乙○○蹲在便橋下，乙○○的前面
      有一堆鋼筋。伊就跟甲○○確認是否乙○○偷的，甲○○
      有跟我說確定是，之後伊跟乙○○說請他還給公司，但是
      乙○○說這是大甲橋沖下來的任何人都可以撿，任何人都
      可以坐在便橋下，當時甲○○在我旁邊2、3步的距離。伊
      跟甲○○勸乙○○離開河床，但是乙○○不肯，我就用現
      行犯的名義逮補乙○○，乙○○有反抗，並罵伊「幹你娘
      GY 」，伊有問甲○○有無聽到乙○○罵伊，甲○○說有
      ，伊就叫乙○○不要再罵（見上開偵字第15026號卷第13
      頁），而被告於本院訊問時亦陳述：當時警察跟我講話沒
      有講多少，就銬伊的手，因為他們先銬伊的手，伊當然就
      說了伊的口頭襌，當時心情激盪的時候，當然會說一些通
      俗的三字經（見本院99年6月12日訊問筆錄），經核證人
      甲○○、丙○○之證述及被告之陳述，被告確有於犯罪事
      實所載時地於警員丙○○執行職務之際，當場辱罵警員丙○○，被告所辯實不足採。
（三）綜合上述各節參互佐證，被告竊盜、辱罵公務員之犯行，
      應堪認定，被告所辯尚非有據。本件事證明確，被告犯行
      堪予認定。
三、論罪科刑之理由：核被告所為，係犯刑法第320條第1項之竊
    盜罪、第140條第1項前段侮辱公務員罪。被告2次辱罵警員
    之行為，時間緊接，又在同一地點，本院認應是接續犯，而
    非2次各別犯罪行為。被告所犯上開竊盜罪及侮辱公務員罪
    ，犯意各別，構成要件不同，應分論併罰。爰審酌被告正值
    壯年，竟不思正途賺取所需，竟為本件竊盜行為，而於警員
    到場，竟又當場侮辱正在執行職務之警員，另參以本件竊得
    之財物非鉅，而警員丙○○於檢察官偵訊亦表示不要提告及
    其犯罪後於本院審理時否認犯行等一切情狀，分別量處如主
    文所示之刑，並定其應執行之刑及諭知易科罰金之折算標準
    ，以資儆懲。
四、適用法律之依據：刑事訴訟法第299條第1項前段，刑法第
    320條第1項、第140條第1項前段、第51條第6款、第41條第1
    項前段，刑法施行法第1條之1第1項、第2項前段。
本案經檢察官周佩瑩到庭執行職務。
中    華    民    國    99    年    7    月    7    日
                  臺灣臺中地方法院刑事第六庭
                                  法   官 黃益茂
以上正本證明與原本無異。
如不服本判決應於收受送達後10日內向本院提出上訴書狀，並應
敘述具體理由；其未敘述上訴理由者，應於上訴期間屆滿後20日
內向本院補提理由書（均須按他造當事人之人數附繕本）「切勿
逕送上級法院」。
                                  書記官  蔡秋明
中    華    民    國    99    年    7    月    7    日
附錄所犯法條：
刑法第140條：
（侮辱公務員公署罪）
於公務員依法執行職務時，當場侮辱，或對於其依法執行之職務
公然侮辱者，處 6 月以下有期徒刑、拘役或 1 百元以下罰金。
對於公署公然侮辱者亦同。
刑法第320條：
（普通竊盜罪、竊佔罪）
意圖為自己或第三人不法之所有，而竊取他人之動產者，為竊盜
罪，處5  年以下有期徒刑、拘役或 5 百元以下罰金。
意圖為自己或第三人不法之利益，而竊佔他人之不動產者，依前
項之規定處斷。
前二項之未遂犯罰之。

司法院資訊處製作；財團法人民間司法改革基金會備份。
